# 同一控制企业合并的认定问题

提问人：kbdyg 时间：2022-06-10 11:18:27
陈老师，您好，想咨询个问题，甲公司原实际控制人认定为有一致行动关系的A、B、C、D四个人（A、B、C、D持股份额较为接近，A持股份额略大），然后A、B、C、D四个人投资了一家公司乙，甲公司为避免同业竞争整体收购了乙公司，然后合并日两个月后因为理念不同，A退出了一部分股权，其份额从原来的最大股东下降为最小股东，甲公司实际控制人变更为B、C、D（签订了一致行动人协议），根据同一控制的认定，需要在合并日前后都受同一方控制，那么这个合并日后 2 个月后（时间较短，很多案例说至少 1 年）实际控制人形式上发生了变化，那么还能认定构成同一控制合并吗？

回答人：chenyiwei
要考虑：
1 、甲收购乙的股权，和A转让股权并退出一致行动关系之间，这两个事项的决策和实施是否存在关联，是否属于一揽子交易？
2 、ABCD共同持股乙公司期间，对乙公司是否也有和甲公司一样的一致行动协议？即甲和乙的控制权架构是否完全相同？
3 、在甲收购乙时，A是否已在实施退出方案？